臺灣苗栗地方法院刑事判決　　　　　　　　　　　　　九十一年度易字第五三三號
　　公　訴　人　臺灣苗栗地方法院檢察署檢察官
　　被　　　告　甲○○
右列被告因竊盜案件，經檢察官提起公訴（九十一年度偵字第三０六三號），本院判
決如左：
    主  文
甲○○竊盜，累犯，處有期徒刑柒月。
    事  實
一、甲○○有下列之前科紀錄：(1)曾於民國（下同）八十六年二月二十一日，因竊盜
    案件，經台灣新竹地方法院判處有期徒刑五月，緩刑三年，於八十六年三月十七
    日判決確定；(2)復於八十七年四月三日，因違反麻醉藥品管理條例案件，經本院
    判處有期徒刑三月，於八十七年五月八日判決確定；(3)再於八十七年五月五日，
    因竊盜案件，經本院判處有期徒刑四月，於八十七年五月二十四日判決確定。嗣
    上開(2)、(3)兩案件，於八十七年八月十八日，由本院裁定應執行有期徒刑六月；
    另上開(1)案件，則於八十七年八月十一日，由本院裁定撤銷緩刑之宣告。至甲○
    ○所犯上開三案件，均於八十七年八月十四日入監執行，並於八十八年五月十八
    日因縮短刑期同時執行完畢。
二、甲○○猶不知悔改，復意圖為自己不法之所有，於九十一年七月二十六日深夜十
    一時許，駕駛其父張慶明所有車牌號碼ＭＩ─０七三一號自用小貨車，前往苗栗
    縣卓蘭鎮○○里○○○○○路旁，乙○○所有放置農具之工寮前，從該工寮其中
    一面牆壁與土地間之縫隙，趴在地上鑽進去，徒手竊取乙○○所有之馬達二個、
    電線三捲、白鐵固定架一個、割草用線一個、剪水管器一個及拆卸管一個得手，
    再從工寮內以雙手扳壞鐵門上之鐵條，將鐵門打開，足以生損害於乙○○，而將
    所竊得之贓物，全部搬上自用小貨車後駕車逃離現場，路過該農路某處之溪邊時
    （距離工寮約四百公尺），甲○○將車停在路邊，竟下去溪中捕捉魚蝦。
三、嗣苗栗縣警察局大湖分局坪林派出所值班警員，於翌日（即二十七日）凌晨一時
    許，接獲當地民眾報案指稱有一部小貨車停放農路旁很可疑，乃通知另一警員程
    炳儀前往察看，警員程炳儀於同年月二十七日凌晨一時十分許，抵達現場發現小
    貨車無人，而與報案民眾在附近搜尋，不久該民眾在離小貨車約五十公尺處之溪
    中，發現甲○○正在捕捉魚蝦，警員詢問甲○○有關小貨車上之物品從何而來，
    並以電話聯絡附近工寮主人乙○○前來現場指認，證實車上贓物均係其所有，而
    將甲○○帶回派出所製作筆錄。
四、案經苗栗縣警察局大湖分局報請台灣苗栗地方法院檢察署檢察官偵查起訴。
    理  由
一、右揭事實，迭據被告甲○○於警訊時及偵、審中坦承不諱，核與被害人乙○○於
    警訊時指訴及本院審理時證述失竊、毀損之情節相同，並有照片七幀，及被害人
    乙○○領回失竊物品時所出具之贓物認領保管單、警員之查獲報告、查訪表、警
    繪現場圖各一紙在卷足資佐證。事證明確，被告甲○○之犯行，洵堪認定。
二、核被告甲○○所為，係犯刑法第三百二十條第一項之普通竊盜罪、同法第三百五
    十四條之毀損罪。起訴書雖認被告甲○○係犯刑法第三百二十一條第一項第二款
    之加重竊盜罪，然經蒞庭檢察官於本院審理時，當庭變更起訴法條，改以普通竊
    盜罪及毀損罪論處，本院自毋庸再變更起訴法條。被告甲○○所犯上開二罪，有
    方法、結果之牽連關係，應依刑法第五十五條後段牽連犯之規定，從一重之普通
    竊盜罪處斷。又被告甲○○曾於(1)八十六年二月二十一日，因竊盜案件，經台灣
    新竹地方法院判處有期徒刑五月，緩刑三年，於八十六年三月十七日判決確定；
    (2)復於八十七年四月三日，因違反麻醉藥品管理條例案件，經本院判處有期徒刑
    三月，於八十七年五月八日判決確定；(3)再於八十七年五月五日，因竊盜案件，
    經本院判處有期徒刑四月，於八十七年五月二十四日判決確定；嗣上開(2)、(3)兩
    案件，於八十七年八月十八日，由本院裁定應執行有期徒刑六月；另上開(1)案件
    ，則於八十七年八月十一日，由本院裁定撤銷緩刑之宣告；至被告甲○○所犯上
    開三案件，均於八十七年八月十四日入監執行，並於八十八年五月十八日因縮短
    刑期同時執行完畢，有台灣苗栗地方法院檢察署刑案資料查註紀錄表、台灣高等
    法院被告全國前案紀錄表、台灣高等法院檢察署刑案紀錄簡覆表等在卷足參，五
    年內再犯本件有期徒刑以上刑之罪，為累犯，應依刑法第四十七條之規定，加重
    其刑。爰審酌被告甲○○一再竊取他人財物，危害當地社會治安不小，理應重罰
    ，惟念其竊盜所得之財物價值不大，已由被害人領回，及犯後能坦白承認等一切
    情狀，本院再參酌檢察官之具體求刑，量處被告甲○○如主文所示之刑，以資懲
    儆。
據上論斷，應依刑事訴訟法第二百九十九條第一項前段，刑法第三百二十條第一項、
第三百五十四條、第五十五條後段、第四十七條，罰金罰鍰提高標準條例第一條前段
，判決如主文。
本案經檢察官洪清秀到庭執行職務。
中      華      民      國    九十一    年      十      月    二十二    日
                                     臺灣苗栗地方法院刑事第一庭
                                             法  官  柳  章  峰
右正本證明與原本無異。
如不服本判決，應於判決送達後十日內向本院提出上訴狀( 應附繕本 )。
                                             書記官  歐  明  秀
中      華      民      國    九十一    年      十      月    二十二    日
刑法第三百二十條第一項：
意圖為自己或第三人不法之所有，而竊取他人之動產者，為竊盜罪，處五年以下有期
徒刑、拘役或五百元以下罰金。
刑法第三百五十四條
毀棄、損壞前二條以外之他人之物或令致不堪用，足以生損害於公眾或他人者，處二
年以下有期徒刑、拘役或五百元以下罰金。
